# 请教陈版，模具处理方法

提问人：a1234gxp 时间：2019-11-02 06:30:15
制造业中，生产企业会接受委托开发模具然后生产。一般委托方会在改项目完成后支付一次性模具开发费用。而生产方会在生产过程中造很多套同样的模具用于生产。那么对于委托方来说，能否确认资产，若能确认，应确认为固定资产还是长期待摊费用？
对于生产方，我在实物中接触过，生产方会把模具计入长期待摊费用，新准则下，我们是把它作为合同资产确认的。请问这样操作是否正确？

回答人：chenyiwei
如果改模具只能由生产方按照委托方所下的订单为委托方生产产品，不能用于其他用途，生产方也不能随意处置或挪作他用（事实上也没有其他用途），且委托方支付的模具开发费足以涵盖生产方的模具开发和制造成本，则对于委托方而言，应将所支付的模具费确认为自身的固定资产，后续按年限法或者产量法计提折旧。这是因为，虽然资产实物存放于生产方处，但其使用完全由委托方控制（通过委托方所下的订单），对委托方而言，符合固定资产准则所规定的固定资产定义和确认条件。